Arturo Sierra Toledo



- 464-122-0020
- José Vasconcelos No. 5 el Divisador, Salamanca Gto.



arturosierratoledo@hotmail.com

HABILIDADES



IDIOMAS

Inglés :Básico

Español: Nativo

INTERESES

- Viajar
- Política
- Cultura Mexicana

Resumen

Un profesional dinámico en el sector de la administración, con 3 años de experiencia en la administración pública, realizando mis servicios sociales y profesionales en tareas como, gestión de las relaciones con los ciudadanos y estudio de programas sociales. Con una amplia formación sobre las tendencias actuales. Comprometido a utilizar el conocimiento y la formación en el sector para fomentar una relación de confianza y obtener los mejores resultados.

Mis fortalezas:

- Puntualidad
- Conocimientos administrativos básicos
- Conocimiento de servicios sociales y de salud
- Solución de problemas
- Capacidad de iniciativa.
- Adaptabilidad.
- · Capacidad para resolver problemas.
- Trabajo en equipo.
- · Liderazgo.

EDUCACIÓN

Lic. En Comercio Internacional.

Universidad de Guanaiuato Enero, 2016 - Enero 2021

Curso Introducción al **Derecho Laboral**

Universidad de Guanaiuato Enero 2020 - Febrero 2020

Curso Contexto Social y Económico de México.

Universidad de Guanajuato Marzo 2020 - Abril 2020

EXPERIENCIA PROFESIONAL

Secretaria De Salud Guanajuato | Recursos Financieros

Ago. 2016 - Dic 2016 | Irapuato

Gobierno Municipal Guanajuato | Dirección de Innovación y Políticas Publicas

Ago. 2019 - Dic 2019 | Guanajuato

Secretaria de Desarrollo Social y Humano | Planeación

Ene. 2020 – Abr. 2020 | Guanajuato

SIPER Transportes y Grúas Industriales | Administración

Nov. 2020 - Actualidad | Salamanca